【裁判字號】    97,易,4541
【裁判日期】    971211
【裁判案由】    竊盜
【裁判全文】
臺灣臺中地方法院刑事判決              97年度易字第4541號
公  訴  人  臺灣臺中地方法院檢察署檢察官
被      告  丙○○
            丁○○
上列被告等因竊盜案件，經檢察官提起公訴（九十七年度偵字第
一九五一八號），本院判決如下：
    主    文
丙○○共同攜帶兇器竊盜，累犯，處有期徒刑柒月；減為有期徒
刑月又拾伍日，如易科罰金，以新台幣壹仟元折算壹日。扣案
之鐵鎚貳支沒收。
丁○○共同攜帶兇器竊盜，處有期徒刑肆月，如易科罰金，以新
台幣壹仟元折算壹日；減為有期徒刑貳月，如易科罰金，以新台
幣壹仟元折算壹日。扣案之鐵鎚貳支沒收。
    犯罪事實
一、丙○○前於民國九十一年間，曾因竊盜案件，經本院以九十
    一年度訴字第二三二七號判處有期徒刑八月確定，其入監執
    行後，甫於九十三年九月二十一日因縮刑期滿執行完畢；詎
    丙○○猶不知悔改，竟因缺錢花用，與丁○○共同基於意圖
    為自己不法所有之犯意聯絡，於九十五年八月間某日之日間
    ，由丙○○騎乘機車搭載丁○○前往臺中縣太平市○○路○
    段一二巷二八之一五號乙○○所有之住處後，其二人即攜帶
    丙○○所有客觀上足以對人之生命、身體、安全構成威脅，
    具有危險性之鐵鎚二支，自該房宅已無窗戶之窗臺逾越侵入
    乙○○之住處內（侵入住宅部分未據告訴），持該等鐵鎚撬
    下乙○○所有住宅內之鋁門窗框二組而竊取得手，之後並將
    上開竊得之鋁門窗框變賣為現金，且予以朋分花用殆盡。嗣
    丙○○、丁○○因另共同涉犯竊盜案件，經臺灣臺中地方法
    院檢察署檢察官均聲請以簡易判決處刑，由本院以九十五年
    度中簡字第二五０九號受理（下稱前案），丁○○後經本院
    傳喚到案受訊問時，即在檢察官及其他有偵查犯罪職權之機
    關或公務員發覺其前揭犯行前，向本院法官自首本件犯罪情
    節，並經本院法官依職權告發後而自願接受裁判。
二、案經丁○○自首及本院職權告發由臺灣臺中地方法院檢察署
    檢察官簽分偵查起訴。
    理    由
一、上開犯罪事實，業據被告丙○○、丁○○均於本院訊問時供
    認不諱，核與被害人乙○○於警詢及本院前案調查時指陳其
    住宅多次遭人入侵行竊鋁門窗框之情節大致相符〔見前案警
    卷第二頁至第三頁，前案中簡字卷第一五頁。按被告以外之
    人（包括證人、鑑定人、告訴人、被害人及共同被告等）於
    審判外之陳述雖不符刑事訴訟法第一百五十九條之一至之四
    等四條之規定，而經當事人於審判程序同意作為證據，法院
    審酌該言詞陳述或書面陳述作成時之情況，認為適當者，亦
    得為證據；當事人、代理人或辯護人於法院調查證據時，知
    有刑事訴訟法第一百五十九條第一項不得為證據之情形，而
    未於言詞辯論終結前聲明異議者，視為有前項之同意，同法
    第一百五十九條之五定有明文。立法意旨在於傳聞證據未經
    當事人之反對詰問予以核實，原則上先予排除；惟若當事人
    已放棄反對詰問權，於審判程序中表明同意該等傳聞證據可
    作為證據；或於言詞辯論終結前未聲明異議，基於尊重當事
    人對傳聞證據之處分權及證據資料愈豐富，愈有助於真實發
    見之理念，且強化言詞辯論主義，使訴訟程序得以順暢進行
    ，上開傳聞證據亦均具有證據能力。本件被告二人均已於本
    院表示就被害人於警詢之言詞陳述內容並無異見，且同意作
    為證據（見本院卷第一三頁反面），經本院審酌被害人陳述
    作成時之客觀狀況，並無任何不當施壓或干擾，亦未有事證
    顯示其有遭受不當取供之情形，因認以之作為本件之證據亦
    屬適當，依上開刑事訴訟法第一百五十九條之五第一項之規
    定，自得作為證據使用〕，並有被告丙○○所有供其等為本
    件竊盜犯行所持用之鐵鎚二支扣於前案中可資佐證，足見被
    告丙○○、丁○○所為之上揭自白，確與客觀事實相符，堪
    予採認。綜此，本件事證至臻明確，被告二人竊盜犯行均洵
    堪認定。
二、按刑法之加重竊盜罪所謂之攜帶兇器，以客觀上具有隨時可
    能用以行兇之危險性為已足，至於竊盜犯主觀上有無以之行
    兇或反抗之意思，則非所問。本件被告丙○○、丁○○為前
    開竊盜犯行，係攜帶質地堅硬，客觀上足致他人生命、身體
    、安全發生危害，可供為兇器使用之鐵鎚二支為之，是核被
    告二人所為，均係犯刑法第三百二十一條第一項第三款之攜
    帶兇器竊盜罪。被告丙○○、丁○○就前揭竊盜犯行，彼此
    間皆有犯意聯絡及行為分擔，渠等既共同實行犯罪之行為，
    咸應論以共同正犯。又被告丙○○有前揭犯罪事實欄所載之
    經有期徒刑宣告及執行完畢之情形，有臺灣高等法院被告前
    案紀錄表在卷可查，其受有期徒刑之執行完畢後，五年以內
    故意再犯本件有期徒刑以上之罪，係屬累犯，應依刑法第四
    十七條第一項之規定予以加重其刑。另按刑法第六十二條所
    規定之自首，以對於未發覺之罪，向有偵查權之機關或公務
    員自承犯罪，進而接受裁判為要件；本件被告丁○○於前案
    經本院傳喚到案接受訊問時，即於檢察官及其他有偵查犯罪
    職權之機關或公務員發覺其本件犯行前，向本院法官自首坦
    認本件竊盜犯行，而自願接受裁判，此有訊問筆錄一份在卷
    可稽（見前案中簡字卷第一四頁），本院法官並因而依職權
    告發本件竊盜犯罪，而由檢察官簽分偵辦，被告丁○○所為
    於本件竊盜犯行自生自首之效力，得依刑法第六十二條前段
    之規定予以減輕其刑。
三、爰審酌被告丙○○、丁○○之智識程度，其二人不思端正品
    行，奮發向上，竟囿於貪念而夥同竊取財物，侵害他人之財
    產權益；且被告二人均體無殘缺，竟不思循正當管道賺取錢
    財謀生，反起意行竊，亦缺乏對他人財產權應予尊重之觀念
    ；惟衡酌渠等於犯後皆坦承犯行，犯罪後態度尚稱良好等一
    切情狀，分別量處如主文所示之刑，並就被告丁○○所處有
    期徒刑部分諭知易科罰金之折算標準。另按九十六年罪犯減
    刑條例業於九十六年七月四日公布，並自同年月十六日施行
    ，該條例第二條明文規定：「犯罪在中華民國九十六年四月
    二十四日以前者，除本條例另有規定外，依下列規定減刑：
    三、有期徒刑、拘役或罰金，減其刑期或金額二分之一」；
    本件被告二人所為上揭竊盜犯行之犯罪時間係在九十六年四
    月二十四日以前，且非屬上揭減刑條例第三條規定不予減刑
    之情形，故依上開規定，本件應分別寬減渠等所受有期徒刑
    宣告之二分之一，且就被告丙○○部分依同條例第九條之規
    定亦諭知易科罰金之折算標準。
四、另查本件扣於前案之鐵槌二支（即本院九十五年度保管字第
    四七五六號），既為被告丙○○所有，且係供其與被告丁○○共同犯本件加重竊盜犯行所用，已據被告二人供認在卷（
    見本院卷第一三頁反面至第一四頁），是該等扣於前案中之
    鐵槌，自應依刑法第三十八條第一項第二款之規定併為沒收
    之諭知，此不因本院對被告丙○○、丁○○所為前案判決業
    已宣告沒收而受影響（因尚乏證據證明該沒收物已銷燬滅失
    而不存在），應附此敘明。
據上論斷，應依刑事訴訟法第二百九十九條第一項前段，刑法第
二十八條、第三百二十一條第一項第三款、第四十七條第一項、
第六十二條前段、第四十一條第一項前段、第三十八條第一項第
二款，中華民國九十六年罪犯減刑條例第二條第一項第三款、第
七條、第九條，判決如主文。
本案經檢察官甲○○到庭執行職務。
中    華    民    國    97    年    12    月    11    日
                  刑事第三庭  法  官  陳思成
以上正本證明與原本無異。
如不服本判決應於收受判決後10日內向本院提出上訴書狀，並應
敘述具體理由；其未敘述上訴理由者，應於上訴期間屆滿後20日
內向本院補提理由書（均須按他造當事人之人數附繕本）「切勿
逕送上級法院」。
                              書記官  吳詩琳
中    華    民    國    97    年    12    月    11    日
附錄論罪科刑法條
刑法第三百二十一條第一項第三款
犯竊盜罪而有左列情形之一者，處六月以上、五年以下有期徒刑
：
三、攜帶兇器而犯之者。


司法院資訊處製作；財團法人民間司法改革基金會備份。
